臺灣臺南地方法院民事判決　　　　　　　93年度訴字第1464號
原　　　告　慶光化工實業股份有限公司
兼法定代理
人　　　　　丁○○
原　　　告　甲○○
　　　　　　戊○○
上　四　人
訴訟代理人　蔡弘琳律師
　　　　　　蘇正信律師
　　　　　　蔡進欽律師
被　　　告　中央租賃股份有限公司
法定代理人　丙○○
訴訟代理人　陳國雄律師
複代理人　　乙○○
上列當事人間請求債務人異議之訴事件，經本院於民國94年7月
14日言詞辯論終結，判決如下：
    主      文
本院93年度執字第32508號取回機器設備強制執行事件所為強制
執行程序應予撤銷。
訴訟費用由被告負擔。
    事實及理由
一、本件原告起訴主張：
（一）被告於民國93年3月24日具聲請書狀，以持有原告慶光化
      工實業股份有限公司（以下簡稱「慶光公司」）、丁○○
      、甲○○及戊○○共同於92年4月9日簽發面額新臺幣32,
      880,000元之本票乙紙（以下簡稱「系爭本票」），屆期
      提示尚欠15,440,000元未獲清償，聲請臺灣臺北地方法院
      93年度票字第14030號本票准許強制執行裁定確定，並以
      上開裁定為執行名義，聲請鈞院93年度執字第32508號取
      回機器設備強制執行事件，取回原告慶光公司提供予被告
      設定動產擔保交易之附條件買賣之機器設備在案。
（二）緣原告慶光公司前於92年4月9日為資金週轉，向被告辦理
      融資業務，約定由被告提供原告慶光公司所需資金30,000
      ,000 元，原告慶光公司則簽發如附表一所示本票54紙，
      金額合計32,880,000元為上開借款之擔保，由原告慶光公
      司按附表一之本票到期日分期償還，如有按期償還，被告
      應將到期本票返還原告慶光公司，同時並提供原告慶光公
      司所有機器設備設定動產擔保交易之附條件買賣為擔保外
      ，並再由原告共同簽發系爭本票為擔保。
（三）至92年6月間被告因未依約融資撥款，經與原告慶光公司
      重新協議，約定除附表一之本票外，由原告慶光公司再加
      簽發如附表二所示以彰化商業銀行臺南分行為付款人之本
      票72紙，面額合計30,000,000元，交付被告公司為擔保；
      而被告公司則以向原告慶光公司購買銅面版尚欠貨款23,
      393,720元未清償為名，由被告按附表二所示之本票到期
      日存入款項供兌，同時由被告於92年7月2日簽發到期日為
      92年7月14日面額23,393,720元之本票一紙以為擔保。
（四）詎至93年2月4日被告未依約定撥款1,000,000元予原告慶
      光公司作為墊付票款使用，原告慶光公司為維持票據信用
      ，乃自行墊付該期票款1,000,000元，並停止償還依附表
      一之本票所約定之還款，同時委託瑞德聯合律師事務所蔡
      弘琳律師於93年2月12日發函通知被告，終止雙方合作關
      係，經被告委託普華商務法律事務所蔡朝安律師於93年3
      月23日覆函承認該公司財務資金困難，無力按期提供原告
      慶光公司款項，就附表二之本票中，目前被告尚持有如附
      表三所示本票51紙尚未返還原告慶光公司。
（五）被告之執行名義為本票裁定，無確定判決同一之效力。在
      執行名義成立前之93年2月即因財務週轉不靈，未依約將
      應給付原告慶光公司之融資款項提供原告慶光公司，原告
      慶光公司為免重覆給付受到雙重損失（即一方面分期清償
      被告借款；一方面因被告將附表二之支票轉讓第三人，原
      告須負清償票款義務），則原告依民法第265條規定自得
      行使不安抗辯權，在被告將如附表三所示之本票51紙返還
      原告慶光公司以前，拒絕清償系爭本票債務之履行。從而
      ，被告以原告未清償票款為由，聲請鈞院93年度執字第
      32508號強制執行事件，自有違誤。
（六）按所謂票據無因性，係指票據債務人不得以自己與發票人
      或執票人之前手間所存抗辯之事由，對抗執票人，此觀票
      據法第13條規定即明。依此規定，係原告不得以與被告間
      抗辯事由對訴外人主張拒絕付款，與本件原告行使不安抗
      辯權乙節，顯然無干。至於被告辯稱原告應於清償借款後
      ，另行依不當得利之法律關係對被告起訴返還如附表三示
      之本票51紙云云。查如附表三所示本票業經被告讓與第三
      人臺北國際商業銀行股份有限公司等銀行，並經上開銀行
      向法院聲請對原告慶光公司核發支付命令在案。原告不僅
      對該執票銀行負票據責任，同時亦對被告負債務不履行責
      任，原告負有雙重債務甚明，且因系爭本票非在被告持有
      中，原告亦無法請求返還之。
（七）本件是被告違約在先，係因可歸責於被告事由，依法原告
      亦不負遲延之責，乃被告竟昧於事實，反指原告欠款在先
      ，與事實不符，原告否認之。爰依強制執行法第14條第2
      項及民法第265條規定，提起本件債務人異議之訴。並聲
      明：鈞院93年度執字第32508號取回機器設備強制執行事
      件所為強制執行程序應予撤銷。
二、被告則以：
（一）原告提起本件異議之訴不合於強制執行第14條第二項要件
      。查原告於起訴狀自承原告慶光公司於93月2月即停止償
      付借款，被告聲請臺灣臺北地方法院93年度票字第14030
      號本票裁定係93年4月5日，即在原告債務未償之後，始向
      法院提起本票裁定及執行，本案票據之債權債務既然存在
      而為原告自認，則　鈞院所為執行程序並無錯誤，尚難認
      原告所提債務人異議之訴為有理由。
（二）原告不得以其他非本案之其他票據關係應負之票據責任，
      對本案之本票執行主張「同時履行抗辯」或「預為主張雙
      重清償抗辯」：
  １、查票據行為一經成立後，即與其基礎之原因關係，如買賣
      、借貸等各自獨立，原因關係不存在、有瑕疵無效，並不
　　　影響票據行為之效力，此為票據行為之無因性。經查，原
      告所提非本案本票裁定之其他51紙本票，係他案票據關係
      ，與本案之本票裁定及執行無涉，且查，前開之51紙本票
      ，縱原告依票據法應為給付及應付發票人責任，亦非本件
      債務人異議之訴可得審究，縱原告真的給付其他票據款項
      ，亦非原告所敘存有雙重給付，蓋其給付肇因不同票據關
      係，均為票據法應付責任，難以混為一談。
  ２、縱原告真實於其他票據關係為給付，此際應由原告另案舉
      證給付之事實，而另案為不當得利之起訴，俾為利益之調
      整，並非提起債務人異議之訴，況原告亦自承無其他給付
      之事實，難謂存有雙重給付之事實存在，更非有何債務人
      異議之訴之事由，法理甚明。
  ３、原告所敘之其他票據，據悉亦多已退票，益證原告所敘雙
      重給付不存在，「原告係雙重都不給付」，且查，原告係
      依不同之票據關係應為給付票款，應優先適用票據法，且
      兩票據關係間並非雙務契約，根本不適用同時履行抗辯及
      不安抗辯權。退萬步言，縱原告係指與被告間借貸關係存
      有同時履行抗辯或不安抗辯，然雙務契約之當事人有先為
      給付之義務者，並無同時履行抗辯權，為民法第264條所
      明定，原告欠款在先，焉有主張同時履行抗辯之餘地，況
      原告所敘開立雙重之票據，係在擔保其欠款及欠款每年百
      分之20所衍生之利息債權之擔保，原告亦自承欠款並未返
      還，亦不知何時返還，則利息之計算不斷發生，縱原告開
      立2份票據，被告縱皆為追索，均為依法行使票據權利，
      並無原告所謂不安抗辯權，難謂原告有何執行異議之訴之
      事由。
（三）原告積欠票款之事實為真，依票據法應付給付責任甚明，
      本案亦無原告所指強制執行法第14條第2項規定，存有執
      行名義成立前，存有債權不成立或消滅或妨礙債權人請求
      之事由，原告之訴自無理由等語，資為抗辯。並聲明：原
      告之訴駁回。
三、兩造不爭執之事實：
（一）原告慶光公司向被告聲請融資借款，約定由被告提供原告
      慶光公司所需資金額度30,000,000元，由被告依原告慶光
      公司之要求而撥付借款，提供原告慶光公司使用，由原告
      慶光公司分期按月清償1,000,000元至1,700,000元不等，
      原告慶光公司因此簽發如附表一所示本票54紙，金額合計
      32,880,000元給被告，作為借款擔保。並由原告慶光公司
      按如附表一所示本票之到期日分期償還，如原告慶光公司
      有按期償還，被告應將到期本票返還原告慶光公司，除上
      開擔保本票外，同時由原告於92年4月9日共同簽發，到期
      日為93年3月15日，面額32,880,000元之系爭本票，擔保
      上開借款，並由原告慶光公司提供所有機器設備，設定附
      條件買賣之動產擔保交易登記以擔保上開借款，此有原告
      所提出附條件買賣契約書、經濟部工業局動產擔保交易（
      附條件買賣）登記證明書、附表一之本票明細資料各一件
      附卷可稽。
（二）92年6月間，被告沒有依約提供借款給原告慶光公司，被
      告與原告慶光公司即重新協議約定，除系爭本票及如附表
      一所示54紙本票、附條件買賣登記之動產擔保交易以外，
      原告慶光公司在增加簽發如附表二所示以彰化商業銀行臺
      南分行為付款人，面額共計30,000,000元之本票72紙，作
      為借款之擔保，並以被告積欠原告慶光公司貨款23,393,7
      20元為由，訂立92年7月9日協議書，由被告自行按如附表
      二所示本票之到期日、金額存入原告慶光公司帳戶提供資
      金給原告慶光公司使用，被告則簽發發票日92年7月2日，
      到期日92年7月14日，面額23,393,720元本票一紙，交原
      告慶光公司作為憑據，此有原告所提出「CALL REPORT」
      （電話報告書）、協議書、附表二之本票明細資料、被告
      於92年7月2日所簽發之本票各一件可證。
（三）93年2月4日被告未依約存入如附表二所示之票款1,000,
      000元，供原告慶光公司使用，原告慶光公司乃自行存入
      並停止依如附表一所示之本票到期日按期清償。原告慶光
      公司並於93年2月12日通知被告終止原告慶光公司與被告
      間融資關係，經計算結果原告慶光公司尚欠被告借款15,
      440,000元未清償，有原告所提出93年2月12日瑞德聯合律
      師事務所函、93年3月23日普華商務法律事務所函各一件
      附卷可考。
（四）被告持系爭面額32,880,000元本票聲請臺北地方法院93年
      度票字第14030號本票裁定，就其中15,440,000元，及自9
      3年3月15日起至清償日止，按年息百分之二十計算之利息
      之本票債權，准予強制執行，經上開本票裁定確定，以上
      開本票裁定為執行名義，聲請本院93年度執字第32508號
      取回機器設備強制執行，取回原告慶光公司為被告所設定
      附條件買賣之機器設備，有原告所提出臺灣臺北地方法院
      93年度票字第14030號民事裁定、本院民事執行處通知各
      一件為憑，並經本院調閱上開臺灣臺北地方法院93年度票
      字第14030號民事卷宗、本院93年度執字第32508號取回機
      器設備強制執行卷宗核閱屬實。
（五）如附表二所支票尚餘51張，即如附表三所示，業經被告分
      別交付予訴外人華南商業銀行股份有限公司、臺北國際商
      業銀行股份有限公司、寶華商業銀行股份有限公司、誠泰
      商業銀行股份有限公司。
四、得心證之理由：
    本件兩造之爭執點在於（一）被告就如附表三所示之本票51
    紙有無返還原告慶光公司之義務？如有，是否被告之返還義
    務與原告清償系爭票款義務有同時履行之對待給付關係？（
    二）系爭如附表三所示本票的所有權是否屬於被告？（三）
    原告提起本件訴訟，是否符合強制執行法第14條第2項之規
    定，而得排除本院93年度執字第32508號取回機器設備之強
    制執行程序？
（一）原告主張被告就如附表三所示之本票51紙有返還原告慶光
      公司之義務等情，且被告之返還義務與原告清償系爭票款
      義務有同時履行之對待給付關係云云，查：
  １、原告慶光公司向被告聲請融資借款，約定由被告提供原告
      慶光公司所需資金額度30,000,000元，由被告依原告慶光
      公司之要求而撥付借款，提供原告慶光公司使用，由原告
      慶光公司分期按月清償1,000,000元至1,700,000元不等，
      原告慶光公司因此簽發如附表一所示本票54紙，金額合計
      32,880,000 元，及由原告簽發系爭本票給被告，並由原
      告慶光公司提供所有機器設備，設定附條件買賣之動產擔
      保交易登記予被告，均作為上開借款擔保，並由原告慶光
      公司按如附表一所示本票之到期日分期償還。92年6月間
      ，被告沒有依約提供借款給原告慶光公司，被告與原告慶
      光公司即重新協議約定，除系爭本票及如附表一所示54紙
      本票、附條件買賣登記之動產擔保交易以外，原告慶光公
      司在增加簽發如附表二所示，面額共計30,000,000元之本
      票72紙，由被告自行按如附表二所示本票之到期日、金額
      存入原告慶光公司帳戶提供資金給原告慶光公司使用等情
      ，為兩造所不爭執，因之如附表一所示本票54紙、附表二
      所示本票72紙與系爭本票，均係作為原告慶光公司向被告
      借款之擔保，附表一之本票同時充作原告慶光公司分期清
      償之依據（原告慶光公司應依如附表一所示本票之到期日
      及金額按期清償被告），附表二之本票則同時充作被告應
      按期提供借款資金予原告慶光公司使用之依據（被告應按
      如附表二所示本票之到期日、金額存入原告慶光公司帳戶
      提供資金給原告慶光公司使用）。次查，原告慶光公司與
      被告間已於93年2月間終止上開融資借款關係，此為兩造
      所不爭執，則就附表二所示其中未到期之本票即如附表三
      所示本票51紙，被告既然已無再按本票之到期日、金額存
      入原告慶光公司帳戶提供資金給原告慶光公司使用之義務
      ，且就如附表三所示本票51紙之原告慶光公司借款債務尚
      未發生，則附表三所示本票51紙之借款擔保義務即不存在
      ，因之被告於兩造間之融資借款關係終止後，自應將如附
      表三所示本票51紙返還原告慶光公司，則原告慶光公司主
      張被告就如附表三所示之本票51紙有返還原告慶光公司之
      義務，即屬有據，被告否認其事，應無可採。
  ２、按因契約互負債務者，於他方當事人未為對待給付前，得
      拒絕自己之給付。但自己有先為給付之義務者，不在此限
      。他方當事人已為部分之給付時，依其情形，如拒絕自己
      之給付有違背誠實及信用方法者，不得拒絕自己之給付，
      民法第264條定有明文。次按，所謂同時履行之抗辯，乃
      十係基於雙務契約而發生，倘雙方之債務，非本於同一之
      雙務契約而發生，縱令雙方債務在事實上有密切之關係，
      或雙方之債務雖因同一之雙務契約而發生，然其一方之給
      付，與他方之給付，並非立於互為對待給付之關係者，均
      不能發生同時履行之抗辯（參照最高法院59年臺上字第85
      0號判例要旨）。查系爭本票係用以作為原告慶光公司向
      被告融資借款之擔保，原告慶光公司與被告間之融資借款
      關係雖於93年2月間終止，惟經計算結果原告慶光公司尚
      積欠被告借款15,440,000元未清償，此為兩造所不爭執，
      此部分借款債務既係已經發生存在且尚未清償之部分，自
      屬於系爭本票所擔保範圍內。因之，原告慶光公司自有清
      償積欠被告之借款15,440,000元本息之義務。至於被告返
      還原告慶光公司如附表三所示本票51紙之義務，係因原告
      慶光公司與被告間終止融資借款關係始發生，與原告為擔
      保清償原告慶光公司向被告之融資借款而簽發系爭本票，
      因原告慶光公司未按期返還借款，致使原告有清償系爭票
      款義務，二者間難認有何互為對待給付之關係，原告主張
      被告之返還如附表三所示本票51紙之義務與原告清償系爭
      票款義務有同時履行之對待給付關係云云，應無可採。因
      之，原告主張被告未返還如附表三所示本票51紙，則原告
      可行使同時履行抗辯權，拒絕清償系爭票款云云，即無可
      取。
（二）按稱本票者，謂發票人簽發一定之金額，於指定之到期日
      ，由自己無條件支付與受款人或執票人之票據，票據法第
      三條定有明文。次按本票乃文義證券及無因證券，證券上
      之權利義務悉依證券上所載文句而決定其效力，從而本票
      上權利，依本票文義而發生，與其基礎之原因關係各自獨
      立，本票上權利之行使不以其原因關係存在為前提，故其
      原因關係不存在或無效時，執票人仍得依支票文義行使其
      權利。僅票據債務人依票據法第13條規定得以自己與執票
      人間所存抗辯事由，對抗執票人（參照最高法院49年臺上
      字第334號判例要旨、82年度臺上字第629號判決要旨）。
      經查，原告慶光公司簽發如附表三所示本票51紙，雖約定
      由被告自行按本票之到期日、金額存入原告慶光公司帳戶
      提供資金給原告慶光公司使用等情，惟原告慶光公司既已
      完成發票行為，並將本票交付被告，被告即為執票人，依
      法應由被告享有票據上之權利，即為被告所有，參諸上開
      說明，被告持有如附表三所示本票51紙，其票據上權利與
      其基礎之原因關係各自獨立，故縱原因關係即原告慶光公
      司與被告間之融資借款關係已經終止，被告仍得享有票據
      上權利，僅負有返還原告慶光公司之義務而已。因之，原
      告辯稱原告慶光公司既已終止與被告間之融資借款關係，
      如附表三所示本票51紙已非被告所有云云，應無可採。
（三）被告因分別向臺北國際商業銀行股份有限公司（松山分）
      、華南商業銀行股份有限公司（營業部）、誠泰商業銀行
      股份有限公司（長安分行）、寶華商業銀行股份有限公司
      （臺北分行，原為泛亞銀行）申請貸款，而將如附表三所
      示本票51紙陸續背書轉讓與予上開金融機構，作為貸款之
      客票副擔保，被告並於副擔保明細表載明內言明：所提供
      之票據係作為償還被告對於上開金融機構所負一切債務之
      用，可任由上開金融機構處分，絕無異議等語，有臺北國
      際商業銀行股份有限公司94年2月2日、94年4月11日陳報
      狀及所附本票17紙、副擔保票據明細表；華南商業銀行股
      份有限公司94年4月4日陳報狀及所附本票9紙、授信申請
      書、墊付國內票款週轉金票據明細表、誠泰商業銀行股份
      有限公司94年4月15日陳報狀及所附本票8紙、副擔保票據
      明細表、寶華商業銀行債權管理處94年5月11日（94）寶
      華債發字第0125號函及所附本票17紙、授信綜合額度契約
      、開發信用狀暨進口融資可稽，足信如附表三所示本票51
      紙確已由被告持向上開金融機構借款作為客票副擔保，而
      背書轉讓予上述金融機構，因之上述金融機構顯因票據讓
      與而取得票據上權利，被告並非委任上開金融機構為票據
      之提示。被告雖提出財政部金融局85年12月4日台融局（
      一）字第85553852函及臺灣臺中地方法院93年度沙簡字第
      691 號民事判決，辯稱：伊並未將如附表三所示本票51紙
      背書轉讓予上開金融機構，僅係以委任取款為目的而背書
      於本票云云。惟查，被告所提出財政部金融局函係認：「
      按貼現其義係指銀行得以折扣方式，預收利息而購入未屆
      到期日之承兌匯票或本票並取得對借款人追索權之票據融
      通方式。支票並非票據貼現之客體，其因在於支票性質係
      屬支付工具，與本票、匯票係屬信用工具之性質有異，且
      支票僅有發票日並無到期日，就其性質而言應非貼現之標
      的。至於以支票墊付國內票款，係指銀行對國內支票在票
      載發票日前，或對匯票、本票金額較小，未便辦理貼現者
      ，墊付其部分票款。有關金融機構辦理墊付國內票款，通
      常要求申請人開立備償專戶，將來票據收兌後直接存入申
      請人名義開立之備償專戶，此時就票據關係言，銀行係代
      為提示，支票並未轉讓予銀行。若票據到期提示遭退票，
      銀行原則上無法以票據權利人之地位對發票人索賠。」有
      上開財政部金融局函在卷可稽，該函文之內容係在說明以
      支票申請辦理墊付國內票款，及以本票或承兌匯票申請貼
      現，二者之區別。至於臺灣臺中地方法院93年度沙簡字第
      691號民事判決，其案例事實係認定以支票申請辦理墊付
      國內票款，銀行係代為提示，支票並未轉讓予銀行。查本
      件係被告持如附表三所示本票51紙向上開金融機構申請貸
      款並作為副擔保，並非以支票申請辦理墊付國內票款，與
      臺灣臺中地方法院93年度沙簡字第691號民事判決之事實
      不同，自無從比附援引。且本件被告交付予上開金融機構
      者為本票，依上開財政部金融局函，亦得辦理票據貼現，
      因之被告辯稱：伊並未將如附表三所示本票51紙背書轉讓
      予上開金融機構，僅係以委任取款為目的而背書於本票云
      云，應無可採。
（四）按當事人之一方，應向他方先為給付者，如他方之財產，
      於訂約後顯形減少，有難為對待給付之虞時，如他方未為
      對待給付或提出擔保前，得拒絕自己之給付，民法第265
      條定有明文。又按執行名義無確定判決同一之效力者，於
      執行名義成立前，如有債權不成立或消滅或妨礙債權人請
      求之事由發生，債務人亦得於強制執行程序終結前提起異
      議之訴，強制執行法第14條第2項亦定有明文。原告另主
      張臺北國際商業銀行股份有限公司業經持如附表三所示本
      票其中六紙，聲請本院對原告慶光公司核發支付命令確定
      在案，原告慶光公司有受雙重求償之危險，為此行使不安
      抗辯權，拒絕系爭本票債務之清償等情。經查，原告主張
      臺北國際商業銀行股份有限公司業經持如附表三所示本票
      其中六紙，聲請本院對原告慶光公司核發支付命令確定在
      案，業據原告提出本院93 年度促字第13990號、93年度促
      字第28500號、93年度促字第46886號支付命令為憑，堪信
      為真正。次查，被告之返還如附表三所示本票51紙之義務
      與原告清償系爭票款義務，雖無同時履行之對待給付關係
      ，惟二者均係基於同一之原告慶光公司與被告間之融資借
      款契約關係而發生，自應認為有民法第265條不安抗辯權
      適用。又原告雖有先向被告清償系爭票款之義務，惟如附
      表三所示本票51紙既均由被告背書轉讓與上開金融機構，
      由上開金融機構向原告慶光公司行使票據上權利，且被告
      自承：尚未起訴向如附表三所示51紙本票持有銀行提起返
      還票據訴訟等語（見本院94年3月14日言詞辯論筆錄），
      堪認被告就其返還原告慶光公司如附表三所示本票51紙之
      義務，有難於履行之虞，參諸上開民法第265條規定，原
      告自得行使不安抗辯權，於被告返還如附表三所示本票51
      紙予原告慶光公司或提出擔保前，拒絕清償系爭票款。因
      之，原告主張就給付系爭票款之義務，行使不安抗辯權，
      於被告返還如附表三所示本票51紙予原告慶光公司或提供
      擔保前，拒絕履行系爭票款之清償等情，應屬有據。又查
      被告係於92年間即因分別向臺北國際商業銀行股份有限公
      司（松山分行）、華南商業銀行股份有限公司（營業部）
      、誠泰商業銀行股份有限公司（長安分行）、寶華商業銀
      行股份有限公司（臺北分行，原為泛亞銀行）申請貸款，
      而將如附表三所示本票51紙陸續背書轉讓與予上開金融機
      構，作為貸款之客票副擔保，而原告慶光公司與被告間之
      融資關係於93年2月間已終止，原告慶光公司並催告被告
      應返還如附表三所示本票51紙，有原告所提出93年2月12
      日瑞德聯合律師事務所函在卷可考，應認為被告自93年2
      月有起已有返還如附表三所示本票51紙予原告慶光公司之
      義務，而被告係於93年3月24日持系爭本票聲請臺灣臺北
      地方法院93年度票字第14030號本票裁定，就其中15,
      440, 000元，及自93年3月15日起至清償日止，按年息百
      分之二十計算之利息之本票債權，准予強制執行，並經臺
      灣臺北地方法院於93年4月5日裁定准許在案，自應認為原
      告得行使不安抗辯權之事由發生於執行名義成立前，而有
      妨礙債權人請求之事由發生，原告自得依強制執行法第14
      條第2項規定，提起債務人異議之訴，請求撤銷強制執行
      程序。被告辯稱原告本件訴訟不符合強制執行法第14條第
      2項之起訴要件云云，應無可採。
五、從而，原告依強制執行法第14條第2項規定，提起債務人異
    議之訴，請求撤銷本院93年度執字第32508號取回機器設備
    強制執行事件所為強制執行程序，即有理由，應予准許。
六、據上論結，本件原告之訴為有理由，依民事訴訟法第78條，
    判決如主文。
中　　華　　民　　國　　94　　年　　8 　　月　　8 　　日
                  民事第四庭    法　官　鄭彩鳳
以上正本係照原本作成。
如對本判決上訴，須於判決送達後20日內向本院提出上訴狀。
中　　華　　民　　國　　94　　年　　8　 　月　　9　  　日
                                書記官　凌昇裕
